Inventaris van het archief van de Procureur-Generaal bij het Hooggerechtshof van Nederlands-Indië, (1936) 1945-1949 (1969)
Nationaal Archief, Den Haag
- VERVOLGING VAN MISDRIJVEN EN OVERTREDINGEN, 2.
  - Vervolging van overige misdrijven en overtredingen, 2.3
    - Stukken betreffende het onderzoek naar de handelingen van de ex-president van Oost-Indonesië, Nadjamudin Daeng Malewa., 1947; 61; 1 omslag
    - Stukken betreffende de vervolging en berechting van opstandelingen in Balikpapan., 1947; 62; 1 omslag
    - Stukken betreffende de arrestatie c.q. vrijlating van politieke gevangenen., 1947; 63; 1 omslag
    - Stukken betreffende een onderzoek naar corruptie en andere misdragingen binnen het ambtenaren- en officierskorps in Nederlands-Indië., 1947-1948; 64; 1 omslag
    - Stukken betreffende de moorden gepleegd tijdens de eerste en tweede bersiap-periode en de vervolging en berechting van de daders., 1947-1948; 65; 1 pak
    - Stukken betreffende het internerings- en vervolgingsbeleid in nieuw bezet gebied., 1947-1948; 66; 1 pak
    - Stukken betreffende de arrestatie van verdachte personen na de eerste politionele actie., 1947-1948; 67; 1 omslag
    - Stukken betreffende het justitieel onderzoek naar eventuele malversaties door de Bank Rakjat Maluku., 1948; 68; 1 omslag
    - Stukken betreffende het gerechtelijk onderzoek naar de moord op dr Tumbelaka., 1948; 69; 1 omslag
    - Stukken betreffende de wrijving tussen militaire en civiele autoriteiten bij de arrestatie en het verhoor van personen verdacht van politieke misdrijven., 1948; 70; 1 omslag
    - Stukken betreffende de bestrijding van zeeroverij in de wateren rond Celebes en Borneo., 1948; 71; 1 omslag
    - Stukken betreffende de vervolging en berechting van geïnfiltreerde TNI-militairen in Midden-Java en de hen op te leggen strafmaat., 1948-1949; 72; 1 omslag
    - Stukken betreffende de juwelen-affaire in Bandung en de daarmee in verband staande zaken betreffende de onregelmatigheden bij de Leger Technische Dienst en de moord op vaandrig Aernouts., 1948-1949; 73; 1 pak
    - Stukken betreffende de vervolging en de berechting van de plegers van terreurdaden in Zuid-Borneo., 1949; 74; 1 omslag
    - Stukken betreffende wegens subversieve activiteiten aangespannen rechtszaken., 1949; 75; 1 pak
    - Stukken betreffende de internering van politiek verdachte personen., 1949; 76; 1 pak
    - Stukken betreffende de arrestatie van enige leerkrachten van de Taman Siswa scholen wegens subversieve activiteiten., 1949; 77; 1 omslag
    - Stukken betreffende strafzaken ingesteld tegen ambtenaren en politiefunctionarissen., 1949; 78; 1 omslag
    - Stukken betreffende een onderzoek naar vermeende manipulaties van het Indonesische Rode Kruis in Singapore., z.j.; 79; 1 omslag
    - Stukken betreffende de vervolging van daders van terreur op Java., z.j.; 80; 1 omslag
- UITVOERING VAN STRAFVONNISSEN, 3.
  - Executie van vonnissen, 3.1
    - Stukken betreffende de wijze van executie van de doodstraf., 1946, 1948; 81; 1 omslag
    - Ingekomen vonnissen van de Temporaire Krijgsraad Riouw terzake van tot gevangenisstraf veroordeelde Indonesische verzetslieden., 1947; 82; 1 omslag
    - Stukken betreffende de executie van de doodvonnissen uitgesproken door de Grote Hadat van het landschap Luwu., 1947 jun - 1948 aug; 83; 1 omslag
    - Stukken betreffende het verlenen van het fiat executie op een aantal vonnissen en de staking van de executie van straffen door de Japanners opgelegd., 1947-1949; 84; 1 omslag
    - Afschriften van vonnissen van de Temporaire Krijgsraad te Semarang gewezen in zaken tegen militairen., 1948; 85; 1 omslag
  - Gratie, amnestie en rehabilitatie, 3.2
    - Stukken betreffende de behandeling van gratierekesten ten aanzien van ter dood veroordeelde Indonesiërs en Japanners en de executie van deze vonnissen., 1947; 86; 1 omslag
    - Stukken betreffende de behandeling van gratierekesten ten aanzien van tot gevangenisstraf veroordeelde Indonesiërs., 1947; 87; 1 omslag
    - Beschikkingen op bij de regering ingekomen gratierekesten met daarbij behorende adviezen en processtukken., 1947; 88; 1 pak
    - Adviezen op verzoeken om gratie van ter dood veroordeelde Japanse oorlogsmisdadigers., 1947; 89; 1 omslag
    - Stukken betreffende het verlenen van gratie aan de militair J. Rumangkang in de zaak van het leveren van militaire gegevens aan de republikeinse inlichtingendienst., 1947-1948; 90; 1 omslag
    - Briefwisseling inzake de mogelijke vrijlating van politieke gevangenen en hun rehabilitatie., 1947-1948; 91; 1 pak
    - Stukken betreffende de rehabilitatie van ex-gevangenen., 1948; 92; 1 omslag
  - Toezicht op het gevangeniswezen, 3.3
    - Stukken betreffende de plaatsing en opvang van wezen en jeugdige delinquenten, de zogenaamde regeringspupillen., 1938-1949; 93; 1 pak
    - Besluit van de Luitenant-Gouverneur-Generaal tot opheffing van de internering van Indonesiërs in Boven-Digul; met enige briefwisseling., 1945-1946, 1948; 94; 1 omslag
    - Stukken inzake de regelingen rond gevangenneming en internering en de uitvoering daarvan., 1946-1947; 95; 1 omslag
    - Staten van (krijgs)gevangenen, uitgewezenen en geïnterneerden., 1946-1947; 96; 1 pak
    - Verslagen van inspectiebezoeken aan de gevangenissen op Borneo en op Banda Neira., 1947; 97; 1 omslag
    - Stukken betreffende de behandeling van politieke gevangenen in gevangenissen op Nederlands gebied., 1947; 98; 1 omslag
    - Stukken betreffende de misstanden in de gevangenis Struiswijk te Batavia., 1948; 99; 1 omslag
    - Stukken betreffende klachten over de behandeling van vrouwen in Nederlandse gevangenissen., 1948; 100; 1 omslag
    - Stukken betreffende de controle op de correspondentie van geïnterneerden., 1949; 101; 1 omslag
    - Stukken betreffende het bezoek van het Internationale Rode Kruis aan kampen en gevangenissen op Java., 1949; 102; 1 omslag
- VOORKOMING VAN MISDRIJVEN EN OVERTREDINGEN, 4.
  - Toezicht op het politieapparaat, 4.1
    - Nota over de behandeling van in Japanse dienst geweest zijnde politiepersoneel in bevrijd gebied., 1945; 103; 1 omslag
    - Stukken inzake de bevoegdheid van militaire inlichtingendiensten tot het uitvoeren van politionele taken., 1946; 104; 1 omslag
    - Verslag van de CO-AMACAB Batavia over de werkzaamheden van de Civiele Politie te Batavia over het eerste kwartaal 1946., 105; 1 omslag
    - Stukken betreffende een geval van mishandeling van een arrestant de dood ten gevolge hebbend op het politiebureau te Batavia en verdere aldaar gepleegde onregelmatigheden., 1946-1947; 106; 1 omslag
    - Stukken betreffende de sterkte en dislokatie van de Veldpolitie op West-Java., 1946-1948; 107; 1 omslag
    - Stukken betreffende de coördinatie van de politieberichtgeving en de daartoe gehouden besprekingen., 1947; 108; 1 omslag
    - Rapport van de Hoofdcommissaris van Politie in Noord-Sumatra over de organisatie van het politiewezen aldaar., 1947; 109; 1 omslag
    - Stukken betreffende de oprichting van een korps Civiele Politie in het nieuw bezette gebied in Banjumas., 1947; 110; 1 omslag
    - Stukken betreffende de uitvoering van de adviezen van de Interdepartementale Commissie ter bestrijding van Havendiefstallen., 1947 juli - 1948 feb; 111; 1 omslag
    - Stukken betreffende de onder de militaire gezaghebbers te plaatsen daerah-politiekorpsen in de nieuw bezette gebieden., 1948; 112; 1 omslag
    - Nota inzake de betrouwbaarheid van de politie., 1945, 1948; 113; 1 stuk
    - Stukken betreffende de uitbreiding van het politiepersoneel in Midden-Java in verband met de regeling tot internering of strafrechtelijke vervolging van personen wegens subversieve activiteiten., 1948 apr - 1949 jan; 114; 1 omslag
    - Stukken betreffende de tewerkstelling van politiepersoneel bij de NEFIS-kantoren., 1948 feb-jun; 115; 1 omslag
    - Stukken betreffende de regeling tot samenwerking tussen de militaire commandant en het Binnenlands Bestuur in Zuid-Sumatra in geval van een te arresteren inlands bestuurshoofd., 1948 jan; 116; 1 omslag
    - Stukken betreffende de besteding van geheime politiefondsen in Balikpapan., 1949; 117; 1 omslag
    - Stukken betreffende het gedrag van enige politiemensen tijdens de republikeinse aanvallen op Solo in augustus 1949., 118; 1 omslag
    - Stukken betreffende de organisatie en het funktioneren van het politieapparaat, de overdracht van politietaken aan de negara's en de vorming van een federaal politieapparaat., 1949; 119; 1 omslag
    - Notulen van de vergaderingen van de gouverneur van Batavia en Ommelanden met de bestuurs- en politiehoofden., 1949 nov-dec; 120; 1 omslag
  - Handhaving van openbare orde en veiligheid, 4.2
    - Ingekomen brieven betreffende de uitoefening van censuur op brieven door de Procureur-Generaal in Brisbane., 1945; 121; 1 omslag
    - Verslagen van de NICA omtrent het overleg met de Engelse autoriteiten over de herbezetting van Java en bekendmaking van Britse generaal Hawthorn houdende algemene maatregelen van orde en veiligheid., 1945 okt-nov; 122; 1 omslag
    - Stukken betreffende het toelatingsbeleid ten aanzien van communisten, NSB-ers en personen die als tegenstander van het regeringsbeleid in Indië bekend staan., 1945-1946; 123; 1 omslag
    - Stukken betreffende problemen rond de rood-witte vlag en het Indonesia Raya., 1945-1948; 124; 1 omslag
    - Stukken betreffende de toepassing van art. 20 van het reglement op de Staat van Oorlog en Beleg tegen verzetslieden op Bali en Lombok., 1946; 125; 1 omslag
    - Stukken betreffende de verminking van een Nederlands 10-guldenbiljet door ene Lukman van Bennekom., 1946; 126; 1 omslag
    - Stukken betreffende de door het Brits gezag genomen maatregelen tot bewaring van orde en rust en de betrokkenheid van de Britten bij de smokkelhandel op Java., 1946; 127; 1 omslag
    - Stukken betreffende de wijziging van de Staat van Oorlog en Beleg en de consequenties daarvan voor de temporaire krijgsraden en het justitieel optreden., 1946; 128; 1 omslag
    - Stukken betreffende het screenen van evacués en van nieuw aangekomen personeel., 1946; 129; 1 omslag
    - Stukken betreffende de opheffing van de Staat van Oorlog en Beleg in Borneo en de Grote Oost, de invoering ervan in een aantal afdelingen daarvan en de overdracht van het militaire bestuur aan de civiele organen., 1946; 130; 1 omslag
    - Stukken betreffende de benoeming van een Indonesiër tot directeur van het Postkantoor te Semarang., 1946; 131; 1 omslag
    - Opgave van brochures en boekwerken illegaal verzonden als Rode Kruis post en te Batavia onderschept., 1946; 132; 1 omslag
    - Stukken betreffende de screening van Indonesiërs, die per m.s. Weltevreden gerepatrieerd zijn., 1946 dec - 1947 jan; 133; 1 omslag
    - Rapporten en briefwisseling inzake het uitoefenen van censuur in verband met nationalistische propaganda in Nieuw-Guinea., 1946-1947; 134; 1 omslag
    - Stukken betreffende de verbodsbepalingen op het recht van vereniging en vergadering en regelingen ten aanzien hiervan uitgevaardigd door de Regeringscommissaris voor Borneo en de Grote Oost., 1946-1948; 135; 1 omslag
    - Ingekomen besluiten tot internering van verdachte personen op grond van art. 20 van de Regeling op de Staat van Oorlog en Beleg., 1946-1947; 136; 1 pak
    - Rapporten inzake ingestelde betrouwbaarheidsonderzoeken jegens Europeanen en Indonesiërs., 1946-1947; 137; 1 omslag
    - Stukken betreffende de wijziging van het Wetboek van Strafrecht, met name de artikelen betreffende de handhaving van rust en orde., 1946-1948; 138; 1 pak
    - Stukken betreffende de repatriëring van Javaanse heiho's uit de Buitengewesten en uit Singapore, Australië en elders., 1946-1948; 139; 1 pak
    - Stukken betreffende arrestatie, internering en huisarrest van van ongewenste politieke activiteiten verdachte personen., 1946-1949; 140; 1 omslag
    - Stukken betreffende een schietpartij in Batavia., 1947; 141; 1 omslag
    - Stukken betreffende te nemen maatregelen tegen het uitbreken van werkstakingen op Java en Sumatra., 1947; 142; 1 omslag
    - Stukken betreffende de Krandji-affaire ten aanzien van de visitatie van journalisten., 1947; 143; 1 omslag
    - Stukken betreffende het instellen van een strafvervolging in een aantal zaken die betrekking hebben op verstoring van de openbare orde en opruiing., 1947; 144; 1 omslag
    - Stukken betreffende de werkstaking van de koelies in Hollandia., 1947; 145; 1 omslag
    - Stukken betreffende het afkondigen van een vergaderverbod voor de politieke partij PARRINDO op Bali., 1947; 146; 1 omslag
    - Beschikkingen inzake de internering van personen uitgevaardigd door de Territoriaal Commandant van West-Java., 1947 jun-aug; 147; 1 omslag
    - Stukken betreffende de bescherming van de ministers Beel en Jonkman bij hun bezoek aan Indonesië., 1947 mei; 148; 1 omslag
    - Rapporten betreffende subversieve acties op Java en in de Buitenbezittingen., 1947-1949; 149; 1 pak
    - Stukken betreffende verkeer en vervoer van en naar republikeins gebied., 1948; 150; 1 omslag
    - Stukken betreffende het in Batavia te houden All Indonesia Congress en de Konperensi Nasional Indonesia., 1948; 151; 1 omslag
    - Stukken betreffende de beveiliging van communicatiekanalen en de screening van het ambtenarenkorps na de eerste politionele actie., 1948; 152; 1 omslag
    - Stukken betreffende het reizen in Commissie van Goede Diensten-verband, het misbruik van CGD-transportfaciliteiten, het passeren van de status-quo lijn en het afgeven van reis- en legitimatiepapieren door republikeinse instanties., 1948; 153; 1 pak
    - Stukken betreffende de regeling van het grensverkeer tussen bezet en onbezet gebied ter voorkoming van infiltraties over de status-quo lijn., 1948; 154; 1 omslag
    - Stukken betreffende de bestrijding van terreurdaden en het weren van onbetrouwbare elementen onder het burgerpersoneel van departementen en overheidsdiensten., 1948; 155; 1 pak
    - Stukken betreffende de viering van de 17e augustus, islamitische feestdagen en van de 1e mei., 1948-1949; 156; 1 omslag
    - Stukken betreffende de genomen maatregelen tot handhaving van orde en rust voor, tijdens en na de tweede politionele actie., 1948-1949; 157; 1 omslag
    - Stukken betreffende de Kartini-feesten in Batavia gehouden op 24 september 1949., 158; 1 omslag
    - Stukken betreffende het uitoefenen van censuur op brieven, telegrammen en op het radioverkeer., 1949; 159; 1 omslag
    - Stukken betreffende het in verkeerde handen geraken van vuurwapens en munitie., 1949; 160; 1 omslag
    - Telegram van de Nederlands-Indische regering betreffende de opheffing van de Staat van Oorlog en Beleg., 1949; 161; 1 stuk
    - Stukken betreffende het verbod op het houden van openbare geldinzamelingen in Batavia., 1949; 162; 1 omslag
    - Stukken betreffende de arrestatie en veroordeling van meisjes in Jogjakarta vanwege het verspreiden van anti-Nederlandse pamfletten., 1949; 163; 1 omslag
    - Stukken betreffende een mogelijk verbod van de Partai Indonesia Merdeka (PIM), actief in de Molukken., z.j.; 164; 1 omslag
  - Toezicht op de pers, 4.3
    - Stukken betreffende de problemen rond radio en pers., 1946; 165; 1 omslag
    - Stukken betreffende de uitzendingen van Radio Garuda, later Radio Perdamaian Rakjat geheten, en van Radio Rahasia, die sterk anti-republikeins getint waren en vermoedelijk door het KNIL ondersteund werden., 1946-1947; 166; 1 omslag
    - Overzichten van in Indonesië verschijnende periodieken., 1946-1947; 167; 1 omslag
    - Door de NEFIS samengestelde overzichten van de Chinese pers., 1946-1947; 168; 1 omslag
    - Overzichten van de NEFIS en CMI van de in Indonesië verschijnende kranten en periodieken., 1946-1949; 169; 1 omslag
    - Stukken betreffende de controle op gedrukte uitgaven en op brieven, met exemplaren van kranten en andere gedrukten., 1946-1950; 170; 1 pak
    - Verzamelde ANETA-communiqués, waarin berichten zijn opgenomen ontleend aan ANTARA, Radio Djokja en Radio Bukit Tinggi. Gestencild., 1947 aug; 171; 1 omslag
    - Stukken betreffende de activiteiten van de Arabian Press Board., 1948; 172; 1 omslag
    - Stukken betreffende de oprichting van de Vietnam News Service in Indonesië., 1948; 173; 1 omslag
    - Exemplaren van het blad De Vrije Pers waarin beschuldigingen aan het adres van de Commissie van Goede Diensten en foto's van de lynchpartij van de PKI-beul Sipong., 1948-1949; 174; 1 omslag
    - Lijst van alle in Indonesië verschijnende dag-, week- en maandbladen en andere periodieken, opgesteld door de Regerings Voorlichtingsdienst. Gedrukt., 1949; 175; 1 stuk
  - Bestrijding van sluikhandel, 4.4
    - Stukken betreffende de organisatie van de Dienst der In- en Uitvoerrechten en Accijnzen en de smokkel van wapens, goud, opium, peper etc., 1946-1949; 176; 1 pak
    - Stukken betreffende de aanhouding door de Marine van van smokkelarij verdachte schepen en de berechting van opgebrachte prauwen., 1946-1949; 177; 1 pak
    - Officieel protest van de gezagvoerder van de Martin Behrmann tegen de inbeslagname van dat schip., 1947; 178; 1 stuk
    - Stukken betreffende de inbeslagname van goederen van het aangehouden vaartuig Uei Maru., 1947 nov-dec; 179; 1 omslag
    - Stukken betreffende de smokkelactiviteiten van de Tu Hing Trading Company te Singapore waarbij onder andere betrokken was Kwee Tjie Heong., 1947-1948; 180; 1 omslag
    - Stukken betreffende Oemar Selamet en diens betrokkenheid bij wapenhandel en valsemunterij in Singapore en Bangkok., 1947-1949; 181; 1 pak
    - Stukken betreffende de vervolging en berechting van van smokkelarij verdachte personen., 1947-1949; 182; 1 pak
    - Rapporten, processen-verbaal en afschriften van in beslaggenomen stukken inzake de republikeinse opiumsmokkel., 1948; 183; 1 pak
    - Stukken betreffende documenten aangetroffen in de republikeinse motorboot Bali., 1948; 184; 1 omslag
    - Stukken betreffende de smokkelhandel op Singapore, waarbij deels gebruik werd gemaakt van Britse speedboten., 1948-1949; 185; 1 omslag
    - Stukken betreffende republikeinse wapensmokkel, met name de Aer Abu-affaire; met bijbehorende lijsten., 1948-1949; 186; 1 pak
    - Stukken betreffende de republikeinse opium- en goudsmokkel., 1948-1949; 187; 1 omslag
    - Stukken betreffende de republikeinse opiumsmokkel en de financiering daarmee van de infiltraties in bezet gebied., 1948-1949; 188; 1 pak
    - Stukken betreffende de smokkel van wapens en cultuurprodukten van en naar Atjeh., 1949; 189; 1 omslag
    - Stukken betreffende de smokkelhandel onder andere op Borneo en Singapore., 1949; 190; 1 omslag
    - Stukken betreffende de postcensuur in verband met verboden uitvoer van deviezen., 1949; 191; 1 omslag
  - Toezicht op vreemdelingen, 4.5
    - Naamlijsten van in Tjimahi geïnterneerde Chinezen en Duitsers., 1946; 192; 1 omslag
    - Correspondentie inzake de repatriëring van Duitsers, Oostenrijkers, Italianen en Hongaren en verdere kwesties inzake vijandelijke onderdanen., 1946-1947; 193; 1 omslag
    - Rapporten betreffende buitenlanders verdacht van smokkelarij of spionage., 1946-1949; 194; 1 omslag
    - Opgave van zich op republikeins gebied bevindende buitenlanders., 1947; 195; 1 omslag
    - Stukken betreffende de politieke betrouwbaarheid van enige buitenlandse journalisten., 1948; 196; 1 omslag
    - Stukken betreffende de repatriëring van op Java verblijvende Formosanen en Koreanen., 1949; 197; 1 omslag
  - Verzamelen van inlichtingen, 4.6
    - Organisatie en werkzaamheden van de Inlichtingendiensten, 4.6.1
      - Nota van de NEFIS ten behoeve van het verzamelen van inlichtingen na de bevrijding van Nederlands-Indië., [1944]; 198; 1 stuk
      - Nota's van de Procureur-Generaal betreffende de opbouw van een politieke inlichtingendienst; met soortgelijke nota's van majoor S.H. Spoor uit 1945., 1945-1947; 199; 1 omslag
      - Briefwisseling van de Afdeling Intelligence en Loyaliteitsonderzoek met de CO-AMACAB en de resident, hoofd Tijdelijk Bestuur van Priangan over diverse organisatorische kwesties., 1946 jul - 1947 jan; 200; 1 omslag
      - Stukken betreffende de organisatie van de diverse inlichtingendiensten in Nederlands-Indië., 1946-1948; 201; 1 omslag
      - Stukken betreffende de organisatie, taak en bevoegdheden van de NEFIS, later de CMI en hun verhouding tot het binnenlands bestuur., 1946-1949; 202; 1 pak
      - Stukken betreffende benoeming en ontslag van NEFIS-personeel., 1947-1948; 203; 1 omslag
      - Stukken betreffende de aanschaf van materiaal voor het onderscheppen en het vastleggen van radioverkeer en -uitzendingen., 1948; 204; 1 omslag
      - Stukken betreffende de voorgenomen coördinatie van de Veiligheidsdiensten., 1948; 205; 1 omslag
      - Stukken betreffende de instelling en de taak van het Staatssecretariaat voor Binnenlandse Veiligheid., 1948; 206; 1 omslag
      - Nota's inzake de evaluatie van rapporten van NEFIS en de politie., 1948; 207; 1 omslag
      - Stukken betreffende de samenwerking tussen het Parket van de Procureur-Generaal en de Centrale Militaire Inlichtingendienst., 1948; 208; 1 omslag
      - Stukken betreffende het nagaan van enige correspondenties met het buitenland., 1948-1949; 209; 1 omslag
      - Stukken betreffende de samenwerking met de Britse autoriteiten op het gebied van de inlichtingendiensten., 1949; 210; 1 omslag
      - Stukken betreffende het instellen van een intelligence bureau voor inlichtingen op economisch gebied., 1949; 211; 1 omslag
      - Stukken betreffende de taak en bevoegdheden van de Intelligence en Veiligheidsgroep (IVG) in Jogjakarta., 1949; 212; 1 omslag
      - Stukken betreffende de richtlijnen voor de behandeling van zich aanmeldende verzetstrijders (voorlopige arrestanten militair gezag) en de screening van evacuées in verband met de evacuatie van personen uit Jogjakarta., 1949 jan-apr; 213; 1 omslag
    - Secretariaat voor Speciale Diensten in Singapore, 4.6.2
      - Geheime maandverslagen van de Secretaris voor Speciale Diensten bij het Consulaat-Generaal in Singapore., 1947-1948; 214; 1 omslag
      - Stukken betreffende de organisatie en de personele bezetting van het Secretariaat voor Speciale Diensten verbonden aan het Consulaat-Generaal in Singapore., 1947-1948; 215; 1 pak
      - Rapporten van de Secretaris voor Speciale Diensten bij het Consulaat-Generaal in Singapore over de toestand in Singapore, Malakka, Sumatra en Borneo., 1947-1949; 216-218; 3 pakken
        - 1947 mrt-dec, 216
        - 1948, 217
        - 1949, 218
      - Briefwisseling met de Secretaris voor Speciale Diensten, verbonden aan het Consulaat-Generaal in Singapore, over de activiteiten van aldaar gevestigde Indonesiërs en over de situatie in Singapore, Malakka, Sumatra en Borneo., 1947-1949; 219-221; 3 pakken
        - 1947 juli - dec, 219
        - 1948 jan - okt, 220
        - 1948 nov - 1949, 221
      - Briefwisseling van de Secretaris voor Speciale Diensten bij het Nederlands Consulaat-Generaal in Singapore inzake de activiteiten van de aldaar verblijvende Indonesiërs., 1949; 222; 1 pak
      - Briefwisseling o.a. met het Departement van Binnenlandse Zaken en legerautoriteiten over de organisatie en personele bezetting van het inlichtingenapparaat in Singapore., 1949; 223; 1 omslag
      - Briefwisseling inzake verkregen intelligence in Singapore van militaire en politiële aard, alsmede rapportage van de NEFIS-kantoor aldaar., 1947-1949; 224; 1 omslag
      - Doorslagen van uitgaande brieven van de Secretaris voor Speciale Diensten bij het Consulaat-Generaal in Singapore aan de Procureur-Generaal en andere justitiële autoriteiten., 1949; 225; 1 pak
      - Rapporten van de Secretaris voor Speciale Diensten in Singapore inzake de smokkelhandel en scheepsbewegingen, genummerd 1-149., 1949; 226; 1 pak
    - Verzamelde inlichtingen, 4.6.3
      - Cartotheken, 4.6.3.1
        - Klapper op persoonsnamen, vermoedelijk verwijzend naar een dossiersysteem., z.j.; 227; 1 deel